【裁判字號】    97,交易,258
【裁判日期】    970703
【裁判案由】    過失致死等
【裁判全文】
臺灣士林地方法院刑事判決             97年度交易字第258號
公  訴  人  臺灣士林地方法院檢察署檢察官
被      告  甲○○
上列被告因過失致死等案件，經檢察官提起公訴（97年度偵字第
6109號），而被告於準備程序中就被訴事實為有罪之陳述，經裁
定進行簡式審判程序，並判決如下：
    主  文
甲○○犯不能安全駕駛動力交通工具罪，處有期徒刑肆月。又犯
過失致人於死罪，處有期徒刑拾月。應執行有期徒刑壹年，緩刑
貳年，緩刑期間付保護管束，並應向指定之公益團體、地方自治
團體或社區提供壹佰陸拾小時之義務勞務。
    事實及理由
壹、程序部分：
一、按適用簡式審判程序之有罪判決書之製作，準用刑事訴訟法
    第454 條之規定，同法第310 條之2 定有明文。本件經裁定
    進行簡式審判程序，爰依照前開法律規定，準用刑事訴訟法
    第454 條為判決書之製作，先予敘明。
二、次按簡式審判程序之證據調查，不受刑事訴訟法第159 條第
    1 項所定：「被告以外之人於審判外之言詞或書面陳述，不
    得作為證據。」之限制，此見同法第273 條之2 規定甚明，
    據此，本件被告以外之人於審判外所為之陳述，亦得作為證
    據，併予敘明。
貳、實體認定部分：
一、犯罪事實：甲○○於民國97年1 月13日凌晨0 時許在臺北縣
    板橋市某好樂迪KTV 飲酒後，已達不能安全駕駛動力交通工
    具之程度，詎返家後仍於同日2 時許駕駛車號3071-RX 號自
    用小客車，從其臺北縣板橋市○○路○ 段48巷6 弄2 號住處
    出發，欲前往臺北市士林區某處，嗣於同日凌晨3 時40分許
    由南往北途經臺北市大同區○○○路及民生西路口時，號誌
    為綠燈，但橫向有許瑋育闖紅燈由西往東方向穿越環河北路
    。甲○○本應注意汽車行車速度應遵守道路速限規定，並應
    注意車前狀況，隨時採取必要之安全措施，且應注意汽車行
    經行人穿越道，遇有行人穿越時，無論有無交通指揮人員指
    揮或號誌指示，均應暫停讓行人先行通過。而當時雖為夜間
    ，但有照明，視距良好，且路面為柏油舖裝，乾燥、無缺陷
    及障礙物，並無不可歸責致不能注意之情形，竟因體內酒精
    影響，疏未注意該處道路速限為每小時50公里，貿然以每小
    時超過70公里之速度行駛，且未注意車前路口行人穿越道有
    行人許瑋育穿越而未禮讓其先行，直接通過路口，隨即車頭
    在行人穿越道上撞擊許瑋育，致許瑋育全身多處挫傷及骨折
    並引發外傷性休克，經送醫於同日凌晨4 時8 分許不治死亡
    。而甲○○則因昏迷遭送醫救治，經臺北市立聯合醫院中興
    院區抽血檢驗其血液內所含酒精濃度高達128 mg/dl 。案經
    臺灣士林地方法院檢察署檢察官自動分案偵查起訴。
二、上揭犯罪事實，業據被告於偵訊及本院訊問時坦承不諱，並
    經證人沈克勤於警詢及偵訊時，就案發時號誌之狀況及被告
    當時之速度等情證述明確，另有臺北市政府警察局大同分局
    轄內許瑋育車禍死亡案勘察報告、現場示意圖、刑案現場照
    片、道路交通事故現場圖、道路交通事故調查報告表(一)、(二)
    、臺北市立聯合醫院中興院區抽血檢驗報告單等在卷可稽。
    而被害人許瑋育受有全身多處挫傷及骨折引發外傷性休克而
    不治死亡等情，則有臺灣士林地方法院檢察署檢察官勘（相
    ）驗筆錄、相驗屍體證明書、法醫驗斷書及相驗照片等附卷
    可證，堪予認定。
三、按汽車駕駛人飲用酒類後其吐氣所含酒精濃度超過每公升0.
    25毫克，不得駕車；又行車速度，應依規定速限，不得超速
    ；且汽車行駛時，駕駛人應注意車前狀況，並隨時採取必要
    之安全措施；另汽車行經行人穿越道，遇有行人穿越時，無
    論有無交通指揮人員指揮或號誌指示，均應暫停讓行人先行
    通過，道路交通安全規則第114 條第2 款、第93條第1 項、
    第94條第3 項、第103 條第2 項分別定有明文。被告為道路
    之使用人，對前開規定應知之甚明，並須遵守。而本件肇事
    地點速限每小時50公里，有卷附道路交通事故調查報告表(一)
    可稽。被告肇事後，車輛前輪脫落，留下長長刮地痕跡，且
    被害人許瑋育遭撞擊後雙腳折斷、分離，此有臺北市政府警
    察局大同分局轄內許瑋育車禍死亡案勘察報告、道路道路交
    通事故現場圖及刑案照片在卷可證，參酌證人沈克勤於偵訊
    時證稱：肇事車輛當時速度很快，約130 、140 左右等語，
    足認被告確實超速行駛，且速度甚快。被告飲用酒類後駕車
    超速行駛，肇事昏迷送醫採其血液檢驗，酒精濃度值猶高達
    128 mg/dl （換算為呼氣酒精濃度約為每公升0.64毫克），
    其注意力已因酒後受酒精影響而減低，又因超速而加長反應
    距離，縮短反應時間，致無法就車前狀況為即時之應變，亦
    無法依規定禮讓穿越行人穿越道之行人，俱可歸責於己而未
    遵守前揭交通安全規則之規定，其行為具過失甚為明確。被
    告因前述過失，撞擊許瑋育，導致其傷重死亡，其過失行為
    自與被害人許瑋育之死亡，具有相當之因果關係。
四、綜上所述，本件事證明確，被告犯行，洵堪認定，應依法論
    科。
五、核被告所為，係犯刑法第185 條之3 之不能安全駕駛動力交
    通工具罪及同法第276 條第1 項之過失致人於死罪。被告所
    犯前開二罪，犯意各別，行為互殊，應予分論併罰。按汽車
    駕駛人，酒醉駕車或行經行人穿越道不依規定讓行人優先通
    行，因而致人受傷或死亡，依法應負刑事責任者，加重其刑
    至二分之一，此見道路交通管理處罰條例第86條第1 項規定
    即明。被告酒醉駕車且行經行人穿越道不依規定讓行人優先
    通行，因而致人死亡，應就其所犯過失致人於死罪部分，迭
    遞加重其刑。爰審酌被告深夜酒後返家，為圖便利趕往他處
    ，竟不顧其他用路人之安全，駕駛汽車高速行駛於市區道路
    ，因多重過失而造成被害人死亡，過失程度及犯罪所生損害
    均甚嚴重，併其生活狀況、品行、智識程度，犯罪後坦承犯
    行，且與被害人家屬達成和解，態度良好等一切情狀，分別
    就其所犯二罪量處如主文所示之刑，並定其應執行刑。又被
    告未曾受有期徒刑以上刑之宣告，有臺灣高等法院被告全國
    前案紀錄表在卷可稽，其因一時失慮及疏未注意，偶罹刑典
    ，事後已坦承犯行，並與被害人家屬達成和解，有和解書在
    卷可查，足認其深具悔意，經此刑之宣告後，應已知所警惕
    ，而無再犯之虞，本院認所宣告之刑，以暫不執行其刑為當
    ，爰依法為緩刑2 年之宣告，並命被告應向執行之檢察機關
    所指定之公益團體提供160 小時之義務勞務，且於緩刑期間
    付保護管束，以啟自新，並觀後效。
六、據上論斷，應依刑事訴訟法第273 條之1 第1 項、第310 條
    之2 、第454 條、第299 條第1 項前段，刑法第185 條之3
    、第276 條第1 項、第51條第5 款、第74條第1 項第1 款、
    第2 項第5 款、第93條第1 項第2 款，道路交通管理處罰條
    例第86條第1 項，刑法施刑法第1 條之1 第1 項、第2 項前
    段，判決如主文。
七、如不服本判決，應於收受送達後10日內向本院提出上訴書狀
    ，其未具體敘述上訴之理由者並請於提起上訴後20日內向本
    院補提理由書（均須按他造當事人之人數附繕本）。
本案經檢察官莊富棋到庭執行職務。
中    華    民    國    97    年    7     月     3    日
                  刑事第七庭法  官  周群翔
以上正本證明與原本無異。
                            書記官  劉育君
中    華    民    國    97    年    7     月     3    日
附錄本判決論罪科刑依據之法條：
中華民國刑法第185條之3
服用毒品、麻醉藥品、酒類或其他相類之物，不能安全駕駛動力
交通工具而駕駛者，處1 年以下有期徒刑、拘役或科或併科15
萬元以下罰金。
中華民國刑法第276條
因過失致人於死者，處2 年以下有期徒刑、拘役或2 千元以下罰
金。
從事業務之人，因業務上之過失犯前項之罪者，處5 年以下有期
徒刑或拘役，得併科3 千元以下罰金。


司法院資訊處製作；財團法人民間司法改革基金會備份。
